臺灣臺北地方法院刑事判決　　　　　　　　　　　　九十三年度易字第一二六九號
　　公　訴　人　臺灣臺北地方法院檢察署檢察官
　　被　　　告　乙○○
右列被告因恐嚇案件，經檢察官聲請簡易判決處刑（九十三年度偵字第一三五五０號
），本院受理後認不宜簡易判決處刑，應依通常程序審理（九十三年度簡字第二三七
五號），判決如左：
    主  文
乙○○無罪。
    理  由
一、公訴意旨略稱：被告乙○○於民國九十三年十月三十日（起訴書誤載，應係九十
    二年）晚上十時許，行經台北市○○區○○街四二六巷內「龍源道院」門口遛狗
    時，遭門口另三隻狗追咬，乙○○即用腳將狗踢開，告訴人丙○○見狀即勸乙○○不要踢狗，兩人因而發生口角，乙○○竟以「從今以後凡見你一次就打你一次
    」等加害生命、身體之事，恐嚇丙○○致生危害於安全，丙○○因而心生畏懼。
    因認被告林明訓涉有刑法第三百零五條恐嚇危害安全罪嫌。
二、按犯罪事實應依證據認定之，無證據不得認定犯罪事實；不能證明被告犯罪者，
    應諭知無罪之判決，刑事訴訟法第一百五十四條第二項及第三百零一條第一項，
    分別定有明文。次按認定不利於被告之事實，須依積極證據，苟積極證據不足為
    不利於被告事實之認定時，即應為有利於被告之認定，更不必有何有利之證據；
    又事實之認定，應憑證據，如未能發現相當證據，或證據不足以證明，自不能以
    推測或擬制之方法，以為裁判基礎；而刑事訴訟法上所謂認定犯罪事實之積極證
    據，係指適合於被告犯罪事實之認定之積極證據而言，雖不以直接證據為限，間
    接證據亦包括在內；然而無論直接或間接證據，其為訴訟上之證明，須於通常一
    般之人均不致有所懷疑，而得確信其為真實之程度者，始得據為有罪之認定，倘
    其證明尚未達到此一程度，而有合理之懷疑存在時，致使無從形成有罪之確信，
    根據「罪證有疑，利於被告」之證據法則，即不得遽為不利被告之認定（最高法
    院三十年上字第八一六號、二十九年上字第三一０五號、四十年台上字第八六號
    及七十六年台上字第四九八六號判例意旨參照）。至告訴人之指訴，係以使被告
    受刑事訴追為目的，是以告訴人之指訴為證據方法，除其指訴須無瑕疵，且應有
    查與事實相符之佐證，始得資為判決之基礎，亦經最高法院著有五十二年台上字
    第一三００號及六十一年台上字第三０九九號判例可資參照。而所謂無瑕疵，係
    指被害人所為不利被告之陳述，與社會上一般生活經驗或卷存其他客觀事實並無
    矛盾而言；另所謂就其他方面調查認與事實相符，非僅以所援用之旁證足以證明
    被害結果為已足，尤須綜合一切積極佐證，除認定被告確為加害人之可能外，在
    推理上無從另為其他合理原因之假設，有一不合於此，即不能以被害人之陳述作
    為論斷之證據。
三、公訴人認被告涉有前開犯嫌，無非以被告乙○○於警詢及偵查中之供述、告訴人
    丙○○於警詢及偵查中之指訴。及證人即在當場見聞上開事實之甲○○於偵查中
    之證述，以為論據。
四、訊之被告乙○○堅詞否認有恐嚇犯行，辯稱：未出言恐嚇，告訴人甚至於同日晚
    帶三、四人至伊家中毆打等語。本院查：
（一）告訴人丙○○指稱係九十二年十月三十日為被告乙○○恐嚇云云，然被告乙○○因與告訴人發生爭執後，告訴人於同日晚間十一時許，帶陳萬福至被告家中
      痛毆被告一事，有臺灣臺北地方法院檢察署九十三年度偵字第一三三八０號起
      訴書及被告之台北市立萬方醫院甲種診斷證明書在卷可稽，告訴人對於爭執當
      晚至被告家動手毆打被告，亦不否認（見上開起訴書）。徵之被告之診斷證明
      書所載係九十二年十二月一日至該院診斷，交互審視，被告辯稱係九十二年十
      一月三十日當晚與告訴人發生爭執一節，應屬實在。告訴人竟指述係在九十二
      年十月三十日云云，非特與事實不符，且圖以誣稱爭執時間提早一月，以使被
      告於九十三年四月所提傷害告訴逾告訴期間之心態，亦可觀諸其所為遭恐嚇之
      指述，並非全然可信，公訴人就犯罪時間先誤載為九十三年，復未能查明二人
      爭端之實情，逕認告訴人所指之時間九十二年十月三十日為真，容有未洽。
（二）證人即當晚與被告隨行之丁○○證稱案發當晚，與被告同行經過龍源道場，因
      附近鄰居阿斐之黑狗對其與和被告叫，被告遂稱再吠就踢你，在旁之告訴人應
      以你踢踢看，二人續往上走，告訴人就坐在廟外二十步遠泡茶桌，與被告差一
      、二步的距離，其本欲坐下，後有水泥工「黑人」、「阿玉」之人從車上下來
      ，其乃過去聊天，旋聽到後面啪一聲，告訴人就說「什麼啊，你見一次要打我
      一次」，但未聽見被告如此陳述，告訴人就站起來，被告則倒在地上，其轉頭
      看告訴人左手揮拳欲打被告，其趕快勾住告訴人的手勸架等語，且當時告訴人
      之反應係很生氣，說「什麼見我一次要打我一次」等情（見本院九十三年十一
      月二日審判筆錄），證人甲○○亦於本院審理中證以：我在廟裡，我看到被告
      喝醉酒，與告訴人在廟門口起衝突，我看到被告很醉，後來被告說以後看到告
      訴人一次要打一次等語（同上開本院審判筆錄），堪認被告應曾出以上開言詞
      無訛。
（三）然參以告訴人雖遭被告以上述言語相應，但其當場出拳欲毆擊被告一事，而為
      證人丁○○攔擋一情，已如前述，證人甲○○亦證以丁○○有拉住告訴人一語
      ，甚至丁○○更證稱其他人也過來勸架等情（均見本院上開審判筆錄），可見
      告訴人在與被告口角後，猶能立即還手欲毆打被告，豈是心生畏懼之人所能為
      ？
（四）被告離開後，告訴人稱為了這種事情被打還被恐嚇，要去被告家問，後來才延
      伸告訴人至被告家中詢問緣由等情，業據證人甲○○證述在卷（見本院上開審
      判筆錄），而告訴人當晚確係與陳萬福前往被告住處，由陳萬福把風，告訴人
      徒手毆打被告，致被告受有乙○○受有頭外傷併腦震盪、臉部撕裂傷約一公分
      長、鼻樑部輕微擦傷、臉部及頭皮鈍挫傷併皮下血腫、右眼結膜下出血之傷害
      ，由此告訴人與被告口角後隨即表示欲找被告理論，又確於同日晚帶人痛毆被
      告，且其下手非輕、被告傷勢之嚴重，告訴人何懼之有？何況證人甲○○亦結
      證以事發後仍曾在龍源道院見及告訴人之事，告訴人亦無其所謂懼怕至無以前
      去道院之情事，甚為灼然。
五、綜上所悉，被告固出言告訴人所指稱之語，然僅為爭執中意氣之詞，告訴人當下
    及事後作為，顯然毫不畏佈，無從論以被告有何恐嚇舉止，不能繩以該罪名，此
    外復查無其他積極證據足證其有公訴人所指犯行，不能證明犯罪，揆諸首揭說明
    ，應為被告無罪判決之諭知，以期適法。
據上論斷，應依刑事訴訟法第四百五十二條、第三百零一條第一項，判決如主文。
本案經檢察官張志全到庭執行職務
中　　　華　　　民　　　國　　九十三　　年　　　十一　　　月　　　十七　日
                                      臺灣臺北地方法院刑事第四庭
                                          審判長法  官    黃雅芬
                                                法  官    黎惠萍
                                                法  官    吳定亞
右正本證明與原本無異。
如不服本判決，應於判決送達後十日內，向本院提出上訴狀。
                                                書記官    張漪蕙
中　　　華　　　民　　　國　　九十三　　年　　　十一　　　月　　　十七　日
